【裁判字號】    89,易,1242
【裁判日期】    891115
【裁判案由】    贓物
【裁判全文】
臺灣臺中地方法院刑事判決                        八十九年度易字第一二四二號
    公  訴  人  臺灣臺中地方法院檢察署檢察官
    被      告  丙○○
    選任辯護人  王庭鴻
右列被告因贓物案件，經檢察官提起公訴（八十九年度偵字第三七八六號），本院判
決如左：
    主  文
丙○○共同收受贓物，處有期徒刑肆月，如易科罰金以參佰元折算壹日。
    事  實
一、緣王秋楠（另行通緝）於民國（下同）八十八年十二月二十日上午六時許，在桃
    園縣桃園市○○路一三五五號旁，竊取徐成億所有車號ＨＺ─７８７８號（車身
    號碼為ＢＨＡ２２Ｅ４ＳＦ３０５２３１）賓士牌自用小客車，另偽造車號ＭＱ
    ─９７３８號車牌懸掛其上，便將該車停放在台中市○○○路美術館對面路邊停
    車格內，車鑰匙則藏放在該車左前車輪內緣。甲○○（另行併由台灣高等法院台
    中分院審理中）明知上情，於八十九年一月六日上午十時許，接獲王秋楠電話委
    託將該車開往洗車場清洗並伺機販售，因其恰欲駕駛車號Ｈ６─６９４０號另輛
    贓車前往洗車場清洗，即打電話請陳賢桂前來幫忙開車，適丙○○在陳賢桂處聊
    天，就由丙○○出面幫忙。丙○○到達台中市○○○路美術館對面路邊時，見首
    開車輛佈滿灰塵，且未貼有「中古車待售」之紅單，即對首開車輛為來源不明之
    贓物有所認識，竟仍與甲○○基於犯意之聯絡及行為之分擔，予以收受，代為將
    首開車輛駛至台中市○區○○路一七七三號洗車場洗車。嗣於同日下午二時二十
    分許，甲○○通知丙○○前往將車開回，丙○○遂邀同陳賢桂共往，到達洗車場
    不久，警員前來臨檢，丙○○為求脫免刑責，趁機將首開車輛之鑰匙丟進洗車場
    旁之坑洞內，然為警員識破，當場逮捕，並扣得鑰匙二支。
二、案經台中市警察局移送台灣台中地方法院檢察署檢察官偵查起訴。
    理  由
一、訊據被告丙○○於本院審理時固坦承於右揭時、地幫忙甲○○將首開車輛駛至洗
    車場之事實不諱，惟矢口否認有何收受贓物之犯行，辯稱：伊並不知道首開車輛
    係贓車，但伊係從事汽車業，才覺得該車怪怪的云云。經查首開自用小客車係徐
    成億所有，業於八十八年十二月二十日上午六時許，在桃園縣桃園市○○路一三
    五五號旁失竊，及其上所掛之車號ＭＱ─９７３８號車牌係經偽造等節，業據被
    害人徐成億、乙○○於警訊中證述綦詳，並有車輛竊盜、車牌失竊資料個別查詢
    報表─查詢車輛認可資料、贓物認領保管收據、車籍作業系統─查詢認可資料各
    一紙及扣案鑰匙二支可資佐證，首開車輛自屬贓物無疑。再者，被告已於八十九
    年一月六日警訊時供承：「因為我到五權西路美術館附近看到該部賓士車時車身
    灰塵很多，而且停在路邊也沒有貼賣車的紅單，心裡就覺得可疑，但是只是幫甲
    ○○開到洗車場而已，應該沒關係，後來得知警察前來臨檢時，我心裡想車子應
    該是贓車，所以緊張情急之下就把鑰匙丟在洗車場旁的坑洞」乙情。顯見被告於
    前往路旁開車時，即對該車為來源不明之贓物有所認識。而被告於本院審理時供
    稱：「（當天如何到路邊及洗車場牽車？）我當天從陳賢桂家坐計程車到美術館
    附近牽車，後來，從洗車場走路回家開我的車，下午再從陳賢桂家坐計程車到洗
    車場」等語；且證人陳賢桂於警訊時證稱：「於八十九年一月六日十四時二十分
    許，丙○○駕其所有嘉年華自小客車至本市○○○路停放後，即搭乘乙部計程車
    至我家（大全街五八巷二六號二樓）找我，要我與其一道搭計程車至建成路一七
    七三號洗車場，稱甲○○有託丙○○去牽一部車」等語，可見被告為替甲○○牽
    車，可謂大費周章，耗費甚多時間及計程車資。衡情，甲○○所欲送洗之車輛僅
    二部，儘可分次開往洗車，何需被告遠道而來，花費甚至超過洗車價甚多？當是
    因二部車輛均屬贓車，為求慎重起見，而為之安排。又被告已於警訊時自承遇警
    盤查時，確有將贓車鑰匙丟棄之情事，堪認係因被告明知該車為贓車，做賊心虛
    使然。雖甲○○迭稱：被告不知首開車輛為贓車云云，然其二人有朋友情誼，被
    告又出面幫忙甲○○開車送洗，甲○○之供詞難免迴護被告，尚難遽以採憑。綜
    上所述，足認被告於收受該車之時，主觀上對該車係來源不明之贓車已有認識。
    是被告事後所辯，應屬卸責之詞，不足採信。本件事證明確，被告之犯行洵堪認
    定。
二、核被告所為，係犯刑法第三百四十九條第一項之收受贓物罪。被告與甲○○間，
    有犯意之聯絡及行為之分擔，均係共同正犯。受審酌被告之素行尚佳（有台灣台
    中地方法院檢察署刑案資料查註紀錄表一份可參），僅係代為將贓車駛至洗車場
    清洗及所生危害、犯後態度等一切情狀，量處如主文所示之刑，並諭知易科罰金
    之折算標準。
據上論斷，應依刑事訴訟法第二百九十九條第一項前段，刑法第二十八條、第三百四
十九條第一項、第四十一條，罰金罰鍰提高標準條例第一條前段、第二條，判決如主
文。
中      華      民      國    八十九    年     十一     月     十五     日
                                  臺灣臺中地方法院刑事第六庭
                                      法  官    許  秀  芬
右正本證明與原本無異。
如不服本判決，應於判決送達後十日內向本院提出上訴狀，上訴於臺灣高等法院臺中
分院( 須附繕本 )。
                                      書記官
中      華      民      國    八十九    年     十一     月     十五     日
附錄︰
刑法第三百四十九條第一項
收受贓物者，處三年以下有期徒刑、拘役或五百元以下罰金。


司法院資訊處製作；財團法人民間司法改革基金會備份。
